臺灣臺中地方法院民事裁定
                                   110年度司繼字第2504號
聲  請  人  張金煉  


受  選任人  李嘉嬴地政士


上列聲請人聲請為被繼承人霜清富選任遺產管理人事件，本院裁
定如下：
    主      文
選任李嘉嬴地政士為被繼承人霜清富之遺產管理人。
准對被繼承人霜清富之大陸地區以外繼承人為承認繼承之公示催
告。
被繼承人霜清富之大陸地區以外繼承人，應自前項公示催告最後
揭示於法院公告處、資訊網路及其他適當處所之日起，壹年內承
認繼承。上述期限屆滿，無繼承人承認繼承時，被繼承人霜清富
之遺產，於清償債權並交付遺贈物後，如有賸餘即歸屬國庫。
聲請程序費用由被繼承人霜清富之遺產負擔。
    理      由
一、按繼承開始時，繼承人之有無不明，而無親屬會議或親屬會
    議未於1個月內選定遺產管理人者，利害關係人或檢察官得
    聲請法院選任遺產管理人，並由法院依公示催告程序，定6
    個月以上之期限，公告繼承人，命其於期限內承認繼承，民
    法第1177條、第1178條規定甚明。
二、本件聲請意旨略以：被繼承人霜清富（男、民國00年0月0日
    生、身分證統一編號：Z000000000號、生前最後住所：臺中
    市○○區○○路○○巷00號）於101年11月23日死亡，且其繼承人
    已拋棄繼承，是否仍有應繼承之人不明，而其親屬會議亦未
    於法定期間內選定遺產管理人，以致聲請人對被繼承人繼承
    自張棟之遺產無法行使權利，爰基於利害關係人地位，依法
    聲請為被繼承人選任遺產管理人等語，並提出土地登記謄本
    、戶籍謄本、家事法庭函、繼承系統表等為證。
三、經查，聲請人主張其與張棟同為共有人，被繼承人為張棟之
    繼承人，且被繼承人死亡後其繼承人已拋棄繼承，是否仍有
    應繼承之人不明，而其親屬會議未於法定期間內選定遺產管
    理人等事實，業據聲請人提出前揭書證為證，復經本院依職
    權調取102年度司繼字第471、1174號卷宗核閱無訛，堪信為
    真實，從而聲請人聲請選任被繼承人之遺產管理人，揆諸前
    揭法條規定，為有理由，應予准許。經本院函詢社團法人台
    中市地政士公會，該公會來函推薦由李嘉嬴地政士（會員編
    號166）擔任本件遺產管理人，此有該公會110年9月3日110
    中市地公字第1011005790號函附卷可稽。茲審酌李嘉嬴為執
    業地政士，非但具有專業知識及能力，且與被繼承人所遺遺
    產間無利害關係，若由其擔任本事件之遺產管理人，定能秉
    持其專業倫理擔當此具公益性質之職務，並順利達成管理保
    存及清算遺產之任務。執此，本院認為由李嘉嬴地政士擔任
    被繼承人之遺產管理人，應屬妥適，爰選任之。
四、依家事事件法第127條第4項規定，裁定如主文。
中　　華　　民　　國　 110　　年　　11　　月　　25　　日
                  家事法庭  司法事務官　沈珮純
以上正本係照原本作成。
如不服本件裁定，得於裁定書送達之翌日起10日內，以書狀敘述
理由，向本庭提起抗告，並應繳納抗告費新臺幣1,000元。  
中　　華　　民　　國　 110　　年　　11　　月　　25　　日
                                書記官　張琳紫